臺灣臺北地方法院行政訴訟裁定　
110年度救字第19號
聲  請  人  毛志源  
上列聲請人與相對人財團法人法律扶助基金會間法律扶助事件，
聲請人聲請訴訟救助，經臺灣高雄地方法院移送前來（110年度
救字第2號裁定），本院裁定如下：
    主  文
一、聲請駁回。
二、聲請訴訟費用由聲請人負擔。
    理  由
一、聲請意旨略以：聲請人因遭不法解雇至今仍未覓得合適工作
    ，並無收入，僅存些許積蓄，又須扶養年邁多病的母親，已
    陷於寅吃卯糧之困境，經濟日漸困窘，並於多餘資力再支付
    相關訴訟費用。聲請人於原民事一審訴訟程序時即已經法扶
    基金會分會准予法律扶助，自符合資格等語。
二、按當事人無資力支出訴訟費用者，行政法院應依聲請，以裁
    定准予訴訟救助，但顯無勝訴之望者，不在此限，行政訴訟
    法第101條定有明文。又當事人因無資力支出訴訟費用而聲
    請訴訟救助者，關於無資力支出訴訟費用之事由，應提出可
    使行政法院信其主張為真實且能即時調查之證據以釋明之，
    或由受訴行政法院管轄區域內有資力之人提出保證書代之，
    此觀行政訴訟法第102條第2項、第3項及第176條準用民事訴
    訟法第284條之規定自明。而所謂無資力，係指窘於生活，
    且缺乏經濟上之信用者而言。
三、經查，聲請人提出財團法人法律扶助基金會（下稱法扶基金
    會）覆議決定通知書（見臺灣高雄地方法院110年度救字第2
    號卷〈下稱高雄地院卷〉第13頁），固可徵其曾受法扶基金會
    准予法律扶助，惟該覆議決定通知書記載略以：「雖不符本
    會受法律扶助者無資力認定標準，但屬勞動部委託案件，故
    准予扶助」等語，可見法扶基金會准予聲請人該次法律扶助
    ，係因勞動部委託辦理勞工訴訟案件律師酬金之扶助，並非
    原告無資力之故，是無從以前揭法扶基金會准予聲請人法律
    扶助，推定聲請人為無資力之人。又依法扶基金會高雄分會
    民國110年6月9日法扶高分玲字第110DU0000000號函所附相
    關資料（見高雄地院卷第29至47頁），聲請人於109年9月間
    在新光銀行、安泰銀行及第一銀行存款餘額合計超過新臺幣
    （下同）100萬元以上，實難認聲請人已達經濟窘困而無資
    力支出訴訟費用2,000元之程度。此外，聲請人復未提出其
    他足使法院信其主張為真實，且能即時調查之證據以為釋明
    ，亦未提出本院管轄區域內有資力之人出具之保證書，依前
    開規定，本件訴訟救助之聲請，於法尚有未合，應予駁回。
四、依行政訴訟法第104條、民事訴訟法第95條、第78條，裁定
    如主文。　
中　　華　　民　　國　　110 　年　　12　　月　　9 　　日
　　　　　　　　行政訴訟庭法　官　邱士賓
以上正本係照原本作成。如不服本裁定，應於送達後10日內向本院提出抗告狀（須按他造人數附繕本）。
中　　華　　民　　國　　110 　年　　12　　月　　9 　　日
                          書記官  李  欣